臺灣高等法院刑事裁定
111年度聲字第2170號
聲  請  人  臺灣高等檢察署檢察官
受  刑  人  張益菁




上列聲請人因受刑人數罪併罰有二裁判以上，聲請定其應執行之
刑（聲請案號：臺灣高等檢察署111年度執聲字第1043號），本
院裁定如下：
    主  文
甲○○犯如附表所示各罪所處之刑，有期徒刑部分，應執行有期徒
刑貳年捌月。
    理  由
一、聲請意旨略以：受刑人甲○○（下稱受刑人）因兒童及少年性
    剝削防制條例等數罪，先後經判決確定如附表，應依刑法第
    50條第1項第1款、第2項、第53條、第51條第5款等規定，定
    其應執行之刑，爰依刑事訴訟法第477條第1項之規定聲請定
    應執行之刑等語。
二、按裁判確定前犯數罪者，併合處罰之，但得易科罰金之罪與
    不得易科罰金之罪，不在此限；前項但書情形，受刑人請求
    檢察官聲請定應執行刑者，依第51條規定定之；數罪併罰，
    有二裁判以上，依第51條之規定，定其應執行之刑；數罪併
    罰，分別宣告其罪之刑，宣告多數有期徒刑者，於各刑中之
    最長期以上，各刑合併之刑期以下，定其刑期，但不得逾30
    年，刑法第50條第1項但書第1款、第2項、第53條及第51條
    第5款定有明文。準此，如受刑人所犯之數罪中有原得易科
    罰金之罪者，因與他罪合併定執行刑，於裁判前所犯數罪兼
    有得易科罰金之罪與不得易科罰金之罪混合之情形時，應繫
    乎受刑人之請求與否，而非不問受刑人之利益與意願，一律
    併合處罰之。次按數罪併罰中之一罪，雖得易科罰金，惟因
    與不得易科之他罪併合處罰結果而不得易科罰金時，原可易
    科部分所處之刑，自亦無庸為易科折算標準之記載，有司法
    院釋字第144號解釋意旨可參。
三、經查，受刑人因兒童及少年性剝削防制條例等數罪，經法院
    先後判處如附表所示之刑（其中附表編號2至4所示之罪，前
    經本院110年度原侵上訴字第2號判決應執行有期徒刑1年8月
    月，如易科罰金，以新臺幣（下同）1,000元折算1日），均
    確定在案，且附表編號2至6所示之罪，其犯罪時間在附表編
    號1所示判決確定日前所犯，而本院為本件最後事實審法院
    等情，有各該刑事判決書、本院被告前案紀錄表可稽。參照
    前揭說明，檢察官以本院為犯罪事實最後裁判之法院，依受
    刑人之請求向本院聲請定其應執行之刑，有定刑聲請切結書
    在卷可佐，本院審核認聲請為正當，審酌受刑人之書面陳述
    意見，爰就附表所示各罪宣告刑，定應執行之刑如主文所示
    。另受刑人所犯附表編號1至4所示原得易科罰金之罪，因與
    附表編號5至6所示不得易科罰金之罪合併處罰，揆諸上開解
    釋，原得易科罰金部分所處之刑，自毋庸為易科罰金折算標
    準之記載，附此敘明。
四、末按數罪併罰之案件，其各罪判決均係宣告刑，並非執行刑
    ，縱令各案中一部分犯罪之宣告刑在形式上已經執行，仍應
    依法聲請犯罪事實最後判決之法院裁定，然後再依所裁定之
    執行刑，換發指揮書併合執行，其前已執行之有期徒刑部分
    ，僅應予扣除而不能認為已執行完畢（最高法院90年度台非
    字第340號、95年度台非字第320號判決意旨參照）。本件受
    刑人所犯如附表編號1所示之罪，雖已執行在案，然與附表
    編號2至6所示之罪既合於數罪併罰要件，依前揭說明，仍應
    就各罪所處之刑合併定應執行之刑，至附表編號1所示之罪
    已執行之有期徒刑，僅係就所定應執行刑執行時之折抵問題
    ，併此敘明。
據上論斷，應依刑事訴訟法第477條第1項，刑法第53條、第50條
第1項但書第1款、第2項、第51條第5款，裁定如主文。
中　　華　　民　　國　　111 　年　　7 　　月　　13　　日
                  刑事第二十二庭審判長法　官  王美玲
                                      法　官  陳銘壎
                                      法　官  汪怡君
以上正本證明與原本無異。
如不服本裁定，應於收受送達後五日內向本院提出抗告狀。
                                      書記官  高妤瑄
中　　華　　民　　國　　111 　年　　7 　　月　　14　　日
附表：（臺灣桃園地方檢察署，下稱桃園地檢）
編號  1 2 3 罪名  不能安全駕駛致交通危險罪 對未成年人猥褻罪（共2罪） 對未成年人猥褻罪 宣告刑  有期徒刑2月，併科罰金新臺幣20,000元 均有期徒刑6月，如易科罰金以新臺幣1,000元折算1日 有期徒刑5月，如易科罰金以新臺幣1,000元折算1日 犯罪日期  109年05月18日 103年至105年間 107年2月25日前 偵查機關 年度案號  桃園地檢109年度速偵字第2914號 桃園地檢109年度偵字第22089號 桃園地檢109年度偵字第22089號 最後 事實審 法院 臺灣桃園地方法院 臺灣高等法院 臺灣高等法院  案號 109年度桃原交簡字第393號 110年度原侵上訴字第2號 110年度原侵上訴字第2號  判決日期 109年06月29日 110年08月19日 110年08月19日 確定 判決 法院 臺灣桃園地方法院 臺灣高等法院 臺灣高等法院  案號 109年度桃原交簡字第393號 110年度原侵上訴字第2號 110年度原侵上訴字第2號  確定日期 109年08月11日 110年10月01日 110年10月01日  備註   桃園地檢109年度執字第14069號（已執行在案） 桃園地檢110年度執字第11769號     編號2至4部分，經本院110年度原侵上訴字第2號判決應執行有期徒刑1年8月，如易科罰金，以新臺幣1,000元折算1日。  

編號  4 5 6 罪名  兒童及少年性剝削防制條例 （共2罪） 對未成年人性交罪 強制猥褻罪 宣告刑  均有期徒刑5月，如易科罰金以新臺幣1,000元折算1日 有期徒刑6月 有期徒刑9月 犯罪日期  108年底至109年3月間 107年2月25日前 109年05月18日 偵查機關 年度案號  桃園地檢109年度偵字第22089號 桃園地檢109年度偵字第22089號 桃園地檢109年度偵字第21750號 最後 事實審 法院 臺灣高等法院 臺灣高等法院 臺灣高等法院  案號 110年度原侵上訴字第2號 110年度原侵上訴字第2號 110年度原侵上訴字第16號  判決日期 110年08月19日 110年08月19日 111年01月28日 確定 判決 法院 臺灣高等法院 臺灣高等法院 臺灣高等法院  案號 110年度原侵上訴字第2號 110年度原侵上訴字第2號 110年度原侵上訴字第16號  確定日期 110年10月01日 110年10月01日 111年03月09日 備註   桃園地檢110年度執字第11768號 桃園地檢111年度執字第4642號